臺灣臺北地方法院交通事件裁定　　　　 94年度交聲字第290號
　　原處分機關　交通部公路總局台北區監理所
　　異議人即
　　受處分人　　甲○○
上列受處分人因違反道路交通管理處罰條例案件，對於交通部公
路總局台北區監理所中華民國94年2月23日所為之處分（原處分
案號：北監自裁字裁40-1A0000000號、北監自裁字裁40-1A00000
00號），聲明異議，本院裁定如下：
        主  文
異議均駁回。
        理  由
一、按汽車駕駛人停車時，有在道路收費停車處所停車，不依規
    定繳費者，處駕駛人新台幣600元以上1200元以下罰鍰；道
    路交通管理處罰條例第56條第1項第10款定有明文。
二、本件異議人即受處分人甲○○所有之車號LK-7043號自用小
    客車，於93年9月9日上午先後在台北市○○路、寧波西街等
    道路收費停車處所停車，嗣其不依規定繳費，經台北市政府
    交通局依違反道路交通管理處罰條例第56條第1項處第11款
    逕行舉發並掣開第1A0000000、1A0000000號違規通知單分別
    裁處罰鍰600元，受處分人向原處分機關提出申訴，經原處
    分機關請舉發單位即臺北市停車管理處調查結果，仍認受處
    分人有前開違規行為，又因受處分人逾期未繳交罰鍰，原處
    分機關乃依前揭規定於94年2月23日各均裁處罰鍰新臺幣（
    以下同）1200元。
三、本件異議意旨略以：異議人即受處分人甲○○係殘障人士，
    停車繳費單依法應准予銷單，因其未於截止期限內辦理，而
    不准銷單或補繳，然該停車繳費單雖為2張，卻屬同一日之
    連續時間，依理應以1張罰單論處；又其已於法定期限內提
    出申訴，不應加倍罰款；另立法院已通過降低停車費未繳之
    罰款，是否應予適用等語。
四、經查：
  （一）本件異議人甲○○於前揭時地停車未依規定繳費之事實
        ，有台北市停車人工計時繳費通知單2紙、台北市政府
        交通局舉發違反道路交通管理事件通知單影本2紙、交
        通部公路總局台北區○○○○○道路交通管理事件裁決
        書影本2紙在卷可參，異議人亦不爭執，該違規事實堪
        以認定。
  （二）異議人雖屬殘障，其停車繳費單依法准予銷單，但其未
        依臺北市停車管理處公有收費停車場身心障礙者優惠停
        車查核作業規定第3條第1項、第4條第1項及第7條規定
        於8日內辦理銷單，自無法辦理銷單；又異議人雖於同
        日之連續時間在道路收費停車處停車，惟其在不同路段
        停車，台北市停車管理處依法於同日開出2張停車繳費
        單亦屬當然，異議人未於繳費期限內繳交停車費用，台
        北市停車管理處依道路交通管理條例第56條第1項第11
        款分別作成舉發違反道路交通事件通知單2張裁處罰鍰
        600元，並無違誤。
  （三）違反道路交通管理處罰條例之行為人，未依規定自動繳
　　　　納罰鍰或未依規定到案聽候裁決，處罰機關得依違反道
　　　　路交通管理事件統一裁罰標準及處理細則第14條第1項
　　　　之規定，依該處理細則附件之違反道路交通管理事件統
　　　　一裁罰基準表，對行為人逕行裁決，行為人經合法收受
　　　　舉發違反道路交通管理事件通知單（以下簡稱舉發通知
　　　　單）後，無正當理由未依該舉發通知單上所載應到案日
　　　　期為罰鍰之繳納或到案聽候裁決時，即應有該條之適用
        ，於行為人如有不服，應於舉發通知單上所載應到案日
        期前自動到案向原舉發單位或處分機關為申訴，始可認
        非無正當理由不在應到案日期前到案，否則處分機關自
        得依前揭道路交通管理事件統一裁罰標準及處理細則第
　　　　四十四條第一項之規定，處以統一裁罰標準表上之最高
　　　　額處罰。本件二張舉發通知單所載應到案日期均係於93
        年11月5日，異議人於收受舉發通知單後，遲於93年11
        月8日始向交通部公路總局台北區監理所提出申訴，有
        申訴書影本及臺灣臺北地方法院公務電話紀錄在卷可證
        ，本件異議人逾越應到案期限（93年11月5日）30日以
        上，交通部公路總局台北區○○○○道路交通管理處罰
        條例第56條第1項第11款及違反道路交通管理事件統一
        裁罰基準表之規定，分別加倍裁處罰鍰1200元，於法並
        無不合。
  （四）至立法院雖有意降低停車費未繳之罰鍰，但該停車費未
        繳降低罰鍰之法案尚未經立法院三讀通過及總統公布前
        ，尚無修改法律之效力，對本案之裁處自無影響。
  （五）綜上所述，受處分人所有之前開車號之自用小客車確有
        於前揭時地停車且未依規定繳納之違規事實，交通部公
        路總局台北區監理所所為之違反道路交通管理事件裁決
        書，揆諸前揭說明，核無違誤，本件受處分人之異議為
        無理由，應予駁回。
據上論斷，應依道路交通案件處理辦法第19條，裁定如主文。
中　　華　　民　　國　　94　　年　　3 　　月　　31　　日
                        交通法庭法  官
以上正本證明與原本無異。
如不服本裁定，應於裁定送達後5日內，向本院提出抗告狀。
　　　　　　　　　　　　　　　　書記官　張富
中　　華　　民　　國　　94　　年　　3 　　月　　31　　日
